臺灣苗栗地方法院刑事判決              100年度易字第707號
公  訴  人  臺灣苗栗地方法院檢察署檢察官
被      告  陳梅欣
上列被告因違反毒品危害防制條例案件，經檢察官提起公訴（10
0 年度毒偵字第1061號、100 年度毒偵字第1132號），被告於準
備程序進行中就被訴事實為有罪之陳述，本院裁定進行簡式審判
程序，判決如下：
    主  文
陳梅欣施用第二級毒品，累犯，處有期徒月，如易科罰金，以
新臺幣壹仟元折算壹日；又施用第二級毒品，累犯，處有期徒刑
肆月，如易科罰金，以新臺幣壹仟元折算壹日。應執行有期徒刑
陸月，如易科罰金，以新臺幣壹仟元折算壹日。
    犯罪事實
一、陳梅欣前因施用毒品案件，經觀察、勒戒後，認無繼續施用
    毒品之傾向，於民國95年6 月7 日釋放出所，又因竊盜案件
    ，於96年3 月19日，經臺灣桃園地方法院以96年度易字第44
    號判處有期徒刑6 月確定，嗣經適用中華民國96年罪犯減刑
    條例，減為有期徒刑3 月確定後，於97年11月22日縮短刑期
    期滿執行完畢。詎其仍不知悔改，復基於施用第二級毒品甲
    基安非他命之犯意，為下列犯行：
（一）於100 年5 月3 日上午11時許，在位於苗栗縣頭份鎮○○
      街136 號住處，以將甲基安非他命置於玻璃球（未扣案）
      內燒烤，吸食其煙霧之方式，施用第二級毒品甲基安非他
      命1 次。嗣於100 年5 月5 日下午11時20分許，在桃園縣
      觀音鄉○○路○ 段1489號前，為警盤查，經徵得其同意採
      尿送驗，檢出安非他命（2920ng/ml ）、甲基安非他命（
      18760ng/ml）陽性反應。
（二）又於100 年5 月19日中午12時許，在上開住處，以相同方
      式，施用第二級毒品甲基安非他命1 次。嗣於100 年5 月
      20日上午6 時50分許，在桃園縣觀音鄉○○路○ 段593 號
      前，因另案為警緝獲，經徵得其同意採尿送驗，亦驗出安
      非他命（7050ng/ml ）、甲基安非他命（37000ng/ ml ）
      陽性反應。
二、案經桃園縣政府警察局大園分局報告臺灣桃園地方法院檢察
    署陳請臺灣高等法院檢察署檢察長令轉臺灣苗栗地方法院檢
    察署檢察官偵查起訴。
    理  由
一、本件陳梅欣所違反之毒品危害防制條例第10條第2 項施用第
    二級毒品罪，為死刑、無期徒刑、最輕本刑為3 年以上有期
    徒刑以外之罪，亦非屬高等法院管轄之第一審案件，其於準
    備程序進行中，先就被訴事實為有罪之陳述，經法官告知簡
    式審判程序之旨，並聽取其與公訴檢察官之意見後，認無不
    得或不宜改依簡式審判程序進行之處，爰依刑事訴訟法第27
    3 條之1 第1 項、第284 條之1 等規定，改依簡式審判程序
    審理；又簡式審判程序之證據調查，依刑事訴訟法第27 3條
    之2 規定，不受同法第159 條第1 項、第161 條之2 、第16
    1 條之3 、第163 條之1 及第164 條至第170 條所規定證據
    能力認定及調查方式之限制；再被告對於卷內之各項證據，
    亦不爭執證據能力，故卷內所列之各項證據，自得作為證據
    ，合先敘明。
二、訊據被告雖於偵訊時未到庭為陳述，然其於警詢及本院審理
    時，對於上揭犯罪事實，均坦認不諱，並有桃園縣政府警察
    局大園分局被採尿人尿液暨毒品真實姓名與編號對照表、勘
    察採證同意書、桃園縣政府警察局大園分局被採尿人姓名對
    照表、刑案資料查註紀錄表、全國施用毒品案件紀錄表與矯
    正簡表各1 份、桃園縣政府警察局大園分局檢體監管紀錄表
    及正修科技大學超微量研究科技中心尿液檢驗報告各2 份在
    卷。足認被告於警詢及審理時之自白與事實相符，堪予採信
    。從而，本件被告施用第二級毒品甲基安非他命犯行，事證
    明確，堪以認定，應依法論科。
三、按甲基安非他命係毒品危害防制條例第2 條第2 項第2 款所
    定之第二級毒品，不得非法持有、施用。故核被告所為，係
    犯毒品危害防制條例第10條第2 項施用第二級毒品罪。其於
    施用甲基安非他命前持有甲基安非他命犯行，為其施用之高
    度行為所吸收，不另論罪。被告上開2 次施用第二級毒品犯
    行間，犯意各別，時間互異，應予分論併罰。被告前因竊盜
    案件，於96年3 月19日，經臺灣桃園地方法院以96年度易字
    第44號判處有期徒刑6 月，嗣經減刑為有期徒刑3 月確定後
    ，於97年11月22日縮短刑期期滿執行完畢，有刑案資料查註
    紀錄表及臺灣高等法院被告前案紀錄表各1 份在卷可查，其
    於受有期徒刑執行完畢後，5 年以內故意再犯有期徒刑以上
    刑之本罪，為累犯，應依刑法第47條第1 項規定加重其刑。
    爰審酌被告雖無視毒品對於自身健康之戕害及國家對杜絕毒
    品犯罪之禁令，不思悔改，徹底袪除施用毒品之惡習，於觀
    察、勒戒釋放後，再度施用第二級毒品2 次，然其前未曾因
    施用毒品犯行經法院判刑，且施用毒品之犯行，乃屬戕害自
    己身心健康之行為，尚未有嚴重破壞社會秩序或侵害他人權
    益之情形，復參以其於警詢及審理時坦承犯行之犯後態度，
    暨其為高中肄業之智識程度，有清潔工及派報員之工作，離
    婚，有未同住子女等一切情狀，量處如主文所示之刑，併定
    其應執行之刑及諭知易科罰金之折算標準。檢察官雖對被告
    上開2 次犯行各具體求處有期徒刑6 月，惟經本院審酌上情
    ，認稍嫌過重，併予敘明。
四、至被告犯罪所用之玻璃球1 個，雖屬被告所有，但未經扣案
    ，而檢察官又未能證明該玻璃球仍然存在，復非屬違禁物，
    為免日後執行困難，爰不予宣告沒收，併此敘明。
據上論斷，應依刑事訴訟法第284 條之1 、第273 條之1 第1 項
、第299 條第1 項前段，毒品危害防制條例第10條第2 項，刑法
第11條前段、第41條第1 項前段、第47條第1 項、第51條第5款
，判決如主文。
本案經檢察官黃智勇到庭執行職務。
中    華    民    國   100    年    10    月    19    日
                  刑事第一庭    法  官  梁晉嘉
以上正本證明與原本無異。
如不服本判決應於收受判決後10日內向本院提出上訴書狀，並應
應敘述具體理由。其未敘述上訴理由者，應於上訴期間屆滿後20
日內向本院補提理由書(均須按他造當事人之人數附繕本)「切勿
逕送上級法院」。
                                書記官  楊佳紋
中    華    民    國   100    年    10    月    19    日
毒品危害防制條例第10條
施用第一級毒品者，處 6 月以上 5 年以下有期徒刑。
施用第二級毒品者，處 3 年以下有期徒刑。